Inventaris van het archief van de Adviescommissie Goederenvervoer ressorterend onder het Directoraat-Generaal van het Vervoer van het Ministerie van Verkeer en Waterstaat, 1945-1992
Nationaal Archief, Den Haag
Ministerie van Verkeer en Waterstaat: Directoraat-Generaal van het Vervoer, Adviescommissie Goederenvervoer
VW / Goederenvervoer
1954-1992
W22
11.40 meter; 316 inventarisnummers.
Normale geschreven, geprinte en gedrukte documenten
Nationaal Archief, Den Haag
Ministerie van Verkeer en Waterstaat / Directoraat-Generaal van het Vervoer / Adviescommissie Goederenvervoer
Het archief van de Adviescommissie Goederenvervoer bevat stukken betreffende de belangenbehartiging van het goederenvervoer over de weg en de binnenvaart en - in relatie daarmee - van goederen per spoor.
Archiefvorming
Geschiedenis van de archiefvormer
De Adviescommissie Goederenvervoer, ingesteld bij de Wet Autovervoer Goederen van 4 augustus 1951 (Stb. 342), heeft tot taak het adviseren in enerzijds alle vraagstukken van algemene aard betreffende het vervoer van goederen met vrachtauto's en binnenvaartschepen en - in relatie daarmee - van goederen per spoor en anderzijds bij beslissingen tot wijziging of intrekking in het algemeen bij vervoersbelang van een vergunning voor geregeld vervoer. De commissie heeft een onafhankelijke voorzitter en het secretariaat berust bij het Directoraat-Generaal van het Vervoer.
Geschiedenis van het archiefbeheer
Het archief is na selectie en beschrijving in 2010 aan het Nationaal Archief overgedragen.
De verwerving van het archief
Het archief is krachtens bepalingen van de Archiefwet overgebracht.
Inhoud en structuur van het archief
01.01.02; 2.16
Selectie en vernietiging
Voor de selectie had het archief een omvang van 16,1 meter. Het voor bewaren aangemerkte deel van het archief is na bewerking overgebracht naar het Nationaal Archief te Den Haag. Dat bestaat, na materiële verzorging, uit 12 meter te bewaren archiefbescheiden. De overige 4,1 meter is voor vernietiging in aanmerking gekomen. Voor de vernietiging is gebruik gemaakt van de volgende selectielijst:
Selectielijst voor de neerslag van de handelingen van de minister van Verkeer en Waterstaat en de onder hem ressorterende actoren op het beleidsterrein Goederenvervoer over de periode vanaf 1945, vastgesteld bij beschikking van de minister van Onderwijs, Cultuur en Wetenschappen en de minister van Verkeer en Waterstaat, nr. C/S&A/07/1019 d.d. 19 april 2007, gepubliceerd in de Staatscourant van 29 mei 2007, nr. 100 / pag. 8.
Ordening van het archief
Voor de inventaris is de volgende onderverdeling gekozen:
Stukken van algemene aard
Organisatie
Adviezen
Project- en werkgroepen en subcommissies
De rubriek Adviezen is onderverdeeld in vier deelrubrieken die betrekking hebben op de daaronder behorende onderwerpen. In grote lijnen zijn dit adviezen met betrekking tot het goederenvervoer over de weg en de binnenvaart. De beschrijvingen zijn binnen de rubrieken chronologisch geordend.
De cesuur is van 1954 - 1992. De begincesuur is bepaald door de instelling van de adviescommissie. De eindcesuur valt samen met de oprichting van de Raad voor Verkeer waardoor sinds 1992 de adviesfunctie op het hele terrein van verkeer en waterstaat bij de Raad voor Verkeer berust.
Aanwijzingen voor de gebruiker
Openbaarheidsbeperkingen
Volledig openbaar.
Materiële beperkingen
Aanvraaginstructie
Openbare archiefstukken kunnen online worden aangevraagd en gereserveerd. U kunt dit ook via de terminals in de studiezaal van het Nationaal Archief doen. Om te kunnen reserveren dient u de volgende stappen te volgen:
U maakt een profiel aan op www.gahetna.nl, en logt vervolgens in
Via de archiefinventaris (alleen de beschrijvingen met rode nummers) selecteert u het gewenste archiefstuk door op de knop 'Reserveren' te klikken
In het volgende scherm geeft u aan op welke dag u het archiefstuk wilt inzien
Indien u zich bevindt in de studiezaal en een tafelnummer heeft ontvangen kunt u dit nummer vermelden. Als u geen tafelnummer heeft kunt u tafelnummer 777 laten staan
Vervolgens bevestigt u uw reservering door deze te versturen.
Verwant materiaal
Bewaarplaats van originelen
Buiten dit archief (vindplaats Nationaal Archief) zijn elders geen originelen opgeslagen.
Beschikbaarheid van kopieën
Beschrijving van de series en archiefbestanddelen
- STUKKEN VAN ALGEMENE AARD, 1
  - Vergaderstukken., 1954-1989; 1-24
    - Installatie Adviescommissie Goederenvervoer en eerste vergaderstukken 1954, 1955 en 1956, 1954 mei 1 - 1956 dec. 14, 1; pak
    - 1 - 24, 1957 jan. 16 - 1958 dec. 29, 2; pak
    - 25 - 37, 1959 jan. 28 - 1962 nov. 30, 3; pak
    - 47 - 51, 1964 juni 17 - 1965 sep. 29, 4; pak
    - 53 - 61, 1965 aug. 23 - 1967 feb. 6, 5; pak
    - 60 - 62, 1967 aug. 28 - 1969 aug. 14, 6; pak
    - 71 - 72, 1967 feb. 27 - 1969 mei 29, 7; omslag
    - 73 - 77, 1969 juli 12 - 1970 nov. 15, 8; pak
    - 78 - 80, 1969 aug. 14 - 1970 apr. 15, 9; pak
    - 81 - 82, 1970 apr. 15 - aug. 3, 10; omslag
    - 83 - 95, 1970 dec. 8 - 1973 mrt. 14, 11; omslag
    - 96 - 146, 1973 mrt. 29 - 1975 dec. 29, 12; omslag
    - 147 - 180, 1976 juli 7 - 1978 dec. 4, 13; pak
    - 181 - 192, 1979 jan. 12 - dec. 17, 14; pak
    - 194 - 211, 1980 jan. 11 - dec. 12, 15; pak
    - 212 - 228, 1981 jan. 9 - dec. 1, 16; pak
    - 229 - 241, 1982 mrt. 12 - dec. 10, 17; omslag
    - 242 - 260, 1983 jan. 14 - dec. 9, 18; omslag
    - 261 - 270, 1984 jan. 13 - dec. 14, 19; omslag
    - 271 - 283, 1985 jan. 11 - dec. 13, 20; omslag
    - 284 - 296, 1986 jan. 10 - dec. 12, 21; omslag
    - 297 - 307, 1987 jan. 16 - dec. 18, 22; omslag
    - 308 - 319, 1988 jan. 22 - dec. 16, 23; omslag
    - 320 - 331, 1989 jan. 27 - dec. 15, 24; omslag
  - Inkomende en uitgaande stukken van het secretariaat., 1963-1964; 25; 1 pak
  - Ingekomen stukken., 1980-1992; 26-55
    - 80-I 001 - 027, 1980 jan. 3 - apr. 23, 26; omslag
    - 80-I 028 - 069, 1980 apr. 24 - nov. 3, 27; omslag
    - 80-I 070 - 080, 1980 dec. 23 - 1981 feb. 12, 28; omslag
    - 81-I 001 - 135, 1981 jan. 6 - dec. 23, 29; pak
    - 82-I 001 - 127, 1982, 30; omslag
    - 83-I 001 - 050, 1983 jan. 5 - mrt. 31, 31; pak
    - 83-I 051 - 129, 1983 apr. 5 - aug. 15, 32; pak
    - 83-I 130 - 231, 1983 juli 7 - okt. 25, 33; pak
    - 84-I 001 - 047, 1983 dec. 23 - 1984 mrt. 5, 34; omslag
    - 84-I 050 - 140, 1984 mrt. 14 - sep. 10, 35; pak
    - 84-I 141 - 209, 1984 sep. 18 - dec. 17, 36; omslag
    - 85-I 001 - 133, 1985 apr. 18 - dec. 20, 37; pak
    - 85-I 134 - 159, 1985 okt. 15 - dec. 18, 38; omslag
    - 86-I 001 - 050, 1986 jan. 06 - apr. 14, 39; omslag
    - 86-I 051 - 067, 1986 apr. 26 - juni 1, 40; omslag
    - 86-I 068, 1986 juni 5, 41; omslag
    - 86-I 069 - 125, 1986 juni 9 - dec. 11, 42; pak
    - 87-I 021 - 129, 1987 feb. 20 - dec. 30, 43; pak
    - 88-I 001 - 060, 1988 jan. 6 - apr. 13, 44; omslag
    - 88-I 061 - 113, 1988 apr. 14 - aug. 1, 45; pak
    - 88-I 114 - 188, 1988 aug. 11 - dec. 30, 46; pak
    - 89-I 001 - 090, 1989 jan. 3 - juni 20, 47; pak
    - 89-I 091 - 185, 1989 juni 28 - dec. 22, 48; pak
    - 90-I 001 - 076, 1990 jan. 3 - mei 10, 49; pak
    - 90-I 077 - 186, 1990 mei 16 - okt. 18, 50; pak
    - 90-I 187 - 216, 1990 okt. 29 - dec. 21, 51; pak
    - 91-I 001 - 060, 1991 feb. 1 - mei 4, 52; pak
    - 91-I 061 - 133, 1991 mei 16 - dec., 53; omslag
    - 92-I 001 - 034, 1992 jan. 2 - mei 14, 54; pak
    - 92-I 035 - 079, 1992 mei 26 - okt. 2, 55; omslag
  - Kopieën van uitgaande stukken aan de leden., 1980-1992; 56-102
    - 1980 jan. 7 - mrt. 26, 56; pak
    - 1980 mrt. 31- mei 28, 57; pak
    - 1980 juni 2 - juli 28, 58; pak
    - 1980 juli 30 - aug. 13, 59; omslag
    - 1980 aug. 20 - okt. 13, 60; pak
    - 1980 okt. 20 - 1980 dec. 29, 61; pak
    - 1981 jan. - feb. 12, 62; omslag
    - 1981 feb. 16 - apr. 29, 63; omslag
    - 1981 mei 12 - aug. 28, 64; pak
    - 1981 sep. 1 - dec. 30, 65; pak
    - 1982 jan. - juni 21, 66; pak
    - 1982 juni 30 - nov. 4, 67; pak
    - 1982 nov. 16 - dec. 28, 68; omslag
    - 1983 jan. 3 - mrt. 31, 69; pak
    - 1983 apr. 4 - juli 20, 70; omslag
    - 1983 aug. 1 - sep. 2, 71; pak
    - 1983 sep. 3 - dec. 22, 72; pak
    - 1984 jan. 2 - mrt. 9, 73; pak
    - 1984 mrt. 13 - juli 26, 74; pak
    - 1984 aug. 29 - dec. 19, 75; pak
    - 1985 jan. 11 - apr. 26, 76; pak
    - 1985 mei 10 - juni 27, 77; pak
    - 1985 juli 4 - okt. 10, 78; pak
    - 1985 okt. 18 - dec. 23, 79; pak
    - 1986 jan. 2 - mei 29, 80; pak
    - 1986 juni 2 - 20, 81; omslag
    - 1986 juni 24 - aug. 20, 82; pak
      Inclusief Rapport "Aandachtspunten Beleid Binnenvaart".
    - 1986 sep. 3 - dec. 19, 83; pak
    - 1987 jan. 5 - 29, 84; omslag
    - 1987 feb. 9 - juni 3, 85; pak
    - 1987 juni 19 - nov. 3, 86; pak
      Bevindingen van de Projectgroep Mestvervoer.
    - 1987 nov. 4 - dec. 23, 87; omslag
    - 1988 jan. 8 - mei 24, 88; pak
    - 1988 mei 27 - sep. 9, 89; pak
    - 1988 sep. 19 - dec. 21, 90; pak
    - 1989 jan. 2 - mrt. 22, 91; omslag
    - 1989 apr. 3 - aug. 4, 92; pak
    - 1989 aug. 29 - dec. 19, 93; pak
    - 1990 jan. 4 - apr. 17, 94; pak
    - 1990 mei 7 - aug. 20, 95; pak
    - 1990 aug. 27 - dec. 21, 96; pak
    - 1991 jan. - mei 2, 97; omslag
    - 1991 mei 6 - nov. 18, 98; pak
    - 1991 nov. 6, 99; pak
    - 1991 nov. 22 - dec. 11, 100; omslag
    - 1992 jan. - apr. 8, 101; omslag
    - 1992 apr. 15 - sep. 25, 102; omslag
  - Kopieën van uitgaande stukken aan de minister en staatssecretaris van Verkeer en Waterstaat en externe deelnemers van de (sub)commissies., 1980-1992; 103-116
    - 80-C 008 - 079, 1980, 103; omslag
    - 81-C 001 - 102, 1981, 104; omslag
    - 82-C 001 - 129, 1982, 105; pak
    - 83-C 001 - 248, 1985, 106; pak
    - 84-C 002 - 187, 1984, 107; pak
    - 85-C 039 - 130, 1985, 108; omslag
    - 86-C 001 - 141, 1986, 109; pak
    - 87-C 047 - 101, 1987, 110; omslag
    - 88-C 001 - 092, 1988, 111; pak
    - 89-C 001 - 148, 1989, 112; pak
    - 90-C 001 - 164, 1990, 113; pak
    - 91-C 001 - 100, 1991, 114; pak
    - 91-C 101 - 151, 1991, 115; omslag
    - 92-C 001 - 071, 1992, 116; pak
- ORGANISATIE, 2
  - Benoeming van leden van de Adviescommissie Goederenvervoer en de diverse subcommissies., 1976-1984; 117-118
    - 1976-1978, 117; pak
    - 1978-1984, 118; pak
  - Jaarverslagen van de Adviescommissie Goederenvervoer., 1980-1986; 119; 1 pak
    Bevat ook kopieën van krantenartikelen betreffende de adviescommissie.
  - Ingekomen stukken met betrekking tot de positie van het secretariaat van de Adviescommissie Goederenvervoer., 1981-1986; 120; 1 omslag
  - Wijziging van de organisatie voor de vergunningverlening van het goederenvervoer over de weg en te water., 1982; 121; 1 pak
  - Uitwerking van de externe adviesstructuur van het ministerie., 1987; 122; 1 pak
  - Procedure openbaarmaking adviezen voor advies en overlegorganen., 1990; 123; 1 omslag
- ADVIEZEN, 3
  - Algemeen, 3.1
    - Adviezen van de Adviescommissie Goederenvervoer aan de minister en staatssecretaris van Verkeer en Waterstaat., 1975-1992; 124-140
      - 75-A 03 - 08, 1975 - 1976, 124; pak
      - 76-A 01 - 11, 1976, 125; omslag
      - 77-A 01 - 07, 1976 - 1977, 126; pak
      - 78-A 01 - 14, 1978, 127; pak
      - 79-A 01 - 12, 1979, 128; pak
      - 80-A 01 - 16, 1980, 129; omslag
      - 81-A 01 - 82-A 10, 1981 - 1982, 130; omslag
      - 83-A 01 - 14, 1983, 131; omslag
      - 84-A 01 - 12, 1984, 132; omslag
      - 85-A 01 - 13, 1984 - 1985, 133; omslag
      - 86-A 01 - 11, 1986, 134; omslag
      - 87-A 01 - 07, 1987, 135; omslag
      - 88-A 01, 1988, 136; omslag
      - 89-A 01 - 07, 1989, 137; omslag
      - 90-A 01 - 06, 1990, 138; omslag
      - 91-A 01 - 05, 1991, 139; omslag
      - 92-A 01 - 03, 1992, 140; omslag
    - Externe adviezen en onderzoek naar de adviesstructuur betreffende vervoer., 1987; 141-142
      Niet nader onder te verdelen.
      - 1987, 141; pak
      - 1987, 142; pak
  - Adviseren inzake binnenvaart en goederenvervoer over de weg, 3.2
    - Wijziging van de uitvoeringsbeschikkingen van de verordening nr. 11 an de Wet Autovervoer Goederenen wijziging beurtvaarttarief., 1962-1964; 143; 1 pak
    - Verhoging van de vergoedingen voor vergunningverlening ingevolge de Wet Autovervoer Goederen (WAG) en Wet Goederenvervoer Binnenvaart (WGB)., 1983-1984; 144; 1omslag
    - Relatie tussen de Wet Autovervoer Goederen (WAG) en de Wet Goederenvervoer Binnenvaart (WGB) en het voorste van de Wet Personenvervoer., 1985; 145; 1 omslag
    - Vergoedingen voor dienstverlening door de overheid in het kader van de Wet Autovervoer Goederen (WAG) en de Wet Goederenvervoer Binnenvaart (WGB)., 1986; 146; 1 omslag
    - Vergoedingen voor vergunningverlening ingevolge de Wet Autovervoer Goederen (WAG) en Wet Goederenvervoer Binnenvaart (WGB)., 1987; 147; 1 omslag
    - Vergoedingen van dienstverleningen van de overheid, vergunningen, verlening van erfpacht en wijzigingen Uitvoeringsbesluit Autovervoer Goederen (UAG)., 1987-1988; 148-151
      - 1987 nov. 2 - 1989 jan. 6, 148; pak
      - 1987 nov. 13 - 1988 apr. 4, 149; pak
      - 1988 jan. 26, 150; pak
      - 1988 feb. 22 - okt. 6, 151; pak
  - Adviseren inzake binnenvaart, 3.3
    - Verhoging tarieven op de wilde binnenvaart, ontwerp-beschikking tot het gebruik van motorrijtuigen en aanverwante onderwerpen., 1964-1965; 152; 1 omslag
    - Verhoging van de tarieven op de wilde vaart, de herziening van tarieftoeslagen en aanverwante onderwerpen., 1966-1967; 153; 1 pak
    - Wijziging Wet Goederenvervoer Binnenscheepvaart en nadere wijziging van het Uitvoeringsbesluit Goederenvervoer Binnenscheepvaart., 1971-1972; 154; omslag
    - Beleidsnota Noord-Zuid Verkeer., 1977-1978; 155; 1 pak
    - Wijziging Beursreglement., 1979-1981; 156; 1 omslag
    - Verbetering van de situatie van het binnenlands tankvaartvervoer (Commissie Van der Ploeg nr. 84-A10)., 1980; 157; 1 omslag
    - Voorstel tot verhoging van het overliggeld in de binnenvaart., 1980; 158; 1 pak
    - Wijziging van de artikelen 50 en 85 van het Uitvoeringsbesluit Goederenvervoer Binnenscheepvaart (UGB)., 1980; 159; 1 omslag
    - Wijziging op de Wet Autovervoer Personen, Wet Autovervoer Goederen en de Wet Goederenvervoer Binnenscheepvaart., 1980-1983; 160; 1 pak
    - Tarieven op het vervoer van zand en grind voor losse reizen., 1980-1986; 161-162
      - 1980 mei 23, 161; pak
      - 1986 juni 15 - dec. 12, 162; pak
    - Structurele herziening van de tarieven voor de binnenlandse wilde vaart., 1981-1989; 163; 1 pak
    - Eigen vervoer met huurschepen., 1982; 164; 1 omslag
    - Instelling van een Commissie voor de uitvoering van artikel 46 van de Wet Goederenvervoer Binnenscheepvaart., 1982; 165; 1 omslag
    - Minimumtarieven voor het vervoer van zand en grind over de Nederlandse binnenwateren., 1982; 166; 1 omslag
    - Tariefbeschikking voor vletwerk en opslag met binnenschepen., 1982; 167; 1 omslag
    - Effecten van een wijziging van vervoerstromen op het inlandse transport., 1983; 168; 1 pak
    - Overdracht voor inschrijvingsbevoegheden eigen vervoer in de binnenvaart., 1983; 169; 1 pak
    - Vervoer van zeecontainers., 1983; 170; 1 pak
    - Verplaatsing van binnenschepen naar de Derde Wereld., 1983-1984; 171; 1 pak
    - Voorstel met betrekking tot het Besluit Sloopregeling Binnenvaart met daaruit voortvloeiend de herbestemming van binnenvaartschepen., 1983-1985; 172; 1 omslag
    - Onderzoek naar vergoedingen voor het beursvervoer., 1984; 173; 1 omslag
    - Vervolg-advies inzake de herziening van de Wet Goederenvervoer Binnenscheepvaart., 1984-1986; 174; 1 omslag
    - Wet Sloopregeling Binnenvaart., 1985; 175; 1 pak
    - Aanpassing van de Wet Goederenvervoer Binnenvaart betreffende de vergunningverlening., 1985; 176; 1 omslag
    - Beurtvaart., 1985; 177; 1 pak
    - Cabotagevoorstellen aan de vervoerscommissie van het Europese Parlement., 1985; 178; 1 omslag
    - Intrekking van de Wet Openbare Aankondiging Noord-Zuid-Vervoer., 1985; 179; 1 omslag
    - Notitie over de Wet Investering Rekening voor de binnenvaart., 1985; 180; 1 omslag
    - Wijziging van de Richtlijn II C 4 en de opheffing van de tonnagestop., 1985; 181; 1 omslag
    - Wijziging van de tarieven voor opslag en vletwerk., 1985; 182; 1 omslag
    - Wijzigingsvoorstel inzake de tariefbeschikking voor bevrachting in kubieke meters en de toeslag op het vervoer van Azobé-stammen., 1985; 183; 1 omslag
    - Cabotage binnenvaart., 1986; 184; 1 omslag
    - Capaciteit en overcapaciteit in de binnenvaart., 1986; 185; 1 omslag
    - Concept-advies inzake het cabotagevoorstel., 1986; 186; 1 omslag
    - Concept-bekendmakingen van de Commissie Vervoervergunningen (CVV) van de 'goedgekeurd voor oud' regeling., 1986; 187; 1 omslag
    - Verbetering van de verhouding tussen de beurtvaart en de wilde vaart., 1986; 188; 1 omslag
    - Vergoeding voor vervoer ingevolge de contractenregeling., 1986; 189; 1 omslag
    - Handhaving verplicht vaarbewijs., 1986-1987; 190; 1 omslag
    - Invoering charter Varen en eventueel liggen., 1987; 191; 1 omslag
    - Koninklijk Besluit op Laad- en Lostijden en Overliggeld., 1987; 192; 1 omslag
    - Varen en eventueel liggen., 1987; 193; 1 pak
    - Wijzigingen van de Wet Goederenvervoer Binnenvaart., 1987-1988; 194-195
      - 1987 dec. 11 - 1988 mrt. 23, 194; pak
      - 1988 feb. 11 - juni 3, 195; pak
    - Overgangsrecht voor een nieuwe binnenvaartswetgeving., 1988; 196; 1 omslag
    - Uitvoeringsregeling voor de structurele sanering van de binnenvaart., 197-198
      - 1989 mrt. 21 - okt. 30, 197; pak
      - 1989 sep. 1 - okt. 31, 198; pak
    - Tarief voor ongeregeld goederenvervoer in de binnenvaart., 1989-1992; 199; 1 pak
    - Eindrapport Commercialisering Binnenvaart., 1990-1991; 200; 1 pak
    - Regeling Vergoedingen Cabotagevergunningen., 1990-1991; 201; 1 omslag
    - Opstellen van een nieuwe Wet Vervoer Binnenvaart (WVB)., 1992; 202; 1 pak
  - Adviseren inzake goederenvervoer over de weg, 3.4
    - Beleidsnota Goederenvervoer over de Weg., 1966-1967; 203; 1 pak
    - Wijziging van richtlijnen voor het goederenvervoer., 1966-1967; 204; 1 pak
    - Tariefstructuur van Europese Economische Gemeenschap (EEG) betreffende vrachtautovervoer., 1968-1980; 205; 1 omslag
    - Tariefwijzigingen en aanpassingen daarop betreffende het vrachtautovervoer, genummerd Adcom 80-19 en 80-20., 1968-1980; 206; 1 pak
    - Beneluxtarieven voor het goederenvervoer over de weg en de wijziging van de Richtlijn Tonnagestop., 1970-1975; 207; 1 omslag
    - Uitvoeringsbesluit Autovervoer Goederen (UAG)., 1970-1975; 208; 1 pak
    - Ex artikel 6 Wet Autovervoer Goederen (WAG)., 1971-1976; 209; pak
    - Vervoer van afvalstoffen met name huis- en straatvuil., 1971-1976; 210; 1 pak
    - Wijziging van het tarief op binnenlands vrachtautovervoer en de wijziging van de Tariefbeschikking Grensoverschrijdend Goederenvervoer Vrachtauto's., 1972-1973; 211; 1 omslag
    - Wijziging van het tarief voor binnenlands vrachtvervoer, tarief voor grensoverschrijdend vrachtautovervoer, de betonmolenindustrie en de openbaarmaking van de uitreiking van vergunningen van de Conférence Européene des Ministres de Transport (CEMT)., 1974; 212; 1 omslag
    - Capaciteitsregime, richtlijnen met betrekking tot goederenvervoer, concept-reglement van order., 1977-1978; 213; 1 omslag
    - Wijziging van de Wet Autovervoer Goederen., 1979; 214; 1 omslag
    - Doorberekening brandstofprijsstijging in de tarieven binnenlands vrachtautovervoer., 1980-1981; 215; 1 omslag
    - Wijziging Wet Autovervoer Goederen (WAG) met betrekking tot het capaciteitsbeleid en de organisatie van de vergunningverlenende instanties., 1980-1981; 216; 1 omslag
    - Wijziging van het Uitvoeringsbesluit Autovervoer Goederen (UAG)., 1981-1982; 217; 1 omslag
    - Medische verklaringen voor vrachtwagenchauffeurs., 1982; 218; 1 pak
    - Regiem voor vergunningverlening op geregeld vervoer., 1982; 219; 1 pak
    - Richtlijn II A 6 van de Richtlijnen Goederenvervoer., 1982; 220; 1 pak
    - Verhoging van het tarief op binnenlands vrachtvervoer., 1982; 221; 1 pak
    - Verhoging van vergoedingen voor vergunningverlening., 1982; 222; 1 omslag
    - Omruilregeling Goederenvervoer., 1983; 223; 1 omslag
    - Rapportages met betrekking tot de Externe Adviesstructuur van het Ministerie van Verkeer en Waterstaat., 1983-1987; 224-227
      - Overleg, 1983 - 1987, 224; omslag
      - Rapporten, 1983 - 1987, 225; pak
      - 1984 nov. 12 - 1988 jan. 08, 226; pak
      - 1986 juni 30 - dec. 2, 227; pak
    - Aanpassing van het binnenlands ongeregeld wegvervoertarief., 1984; 228; 1 omslag
    - Begrip onderneming., 1984; 229; 1 pak
    - Benelux-tarieven op het goederenvervoer., 1984; 230; 1 omslag
    - Gevolgen van het Rapport 'Signalen voor straks, een nieuwe richting van de PTT' van de Commissie Steenbergen op de concurrentiepositie van het Beroepsvervoer., 1984; 231; 1 omslag
    - Invoering van de referentietarieven wegvervoer., 1984; 232; 1 omslag
    - Rapport over de structuur van advisering voor het goederenvervoer van de Commissie van der Ploeg., 1984; 233; 1 omslag
    - Relatie van de PTT met het beroepsvervoer., 1984; 234; 1 pak
    - Structurele herziening van het tarief op binnenlands ongeregeld vervoer over de weg., 1984-1985; 235; 1 omslag
    - Aanpassing van de maximumtarieven op het binnenlands vrachtautovervoer., 1985; 236; 1 omslag
    - Intrekking van het verbod grensoverschrijdend eigen vervoer over de weg., 1985; 237; 1 omslag
    - Publicatie van het referentietarief binnenlands vrachtautovervoer., 1985; 238; 1 omslag
    - Toekomstig wegvervoerbeleid., 1985; 239; 1 omslag
    - Instelling van een Voorlopige Raad voor Verkeer en Waterstaat., 1985-1986; 240; 1 omslag
    - Doorwerking van het wetsontwerp 16 822 in het Uitvoeringsbesluit Autovervoer Goederen (UAG) en richtlijnen., 1985-1988; 241-242
      - 1985 juli 29 - okt. 11, 241; pak
      - 1987 jan. 19 - 1988 juli 7, 242; pak
    - Vervoersaspecten van de mestproblematiek., 1985-1988; 243; 1 pak
    - Oplossing van knelpunten bij de omschakeling Rijdende Melk Ontvangst Vervoer., 1986; 244; 1 omslag
    - Voortgang van de wetgeving op het gebied van het goederenvervoer over de weg., 1986; 245; 1 omslag
    - Procedure tot advisering van bilaterale wegvervoertarieven., 1986-1987; 246; 1 omslag
    - De aanpassing van het Nederlands - Duits wegvervoertarief., 1987; 247; 1 omslag
    - Nota Ondernemend Vervoer en kamervragen naar aanleiding van deze nota., 1988; 248; 1 omslag
    - Concurrentie spoorwegen., 1988-1989; 249; 1 omslag
    - Procedure met betrekking tot bilaterale wegvervoertarieven., 1991; 250-251
      - (Concept-) voertuigreglement en Wegverkeerwet, 1991, 250; pak
      - Overleg, 1991, 251; pak
- PROJECT- EN WERKGROEPEN EN SUBCOMMISSIES, 4
  - Project- en werkgroepen, 4.1
    - Kopieën van uitgaande stukken aan de leden van de Ad-hoc Groep Vervoersafvalstoffen., 1981; 252; 1 omslag
    - Kopieën van uitgaande stukken aan de leden van de Projectgroep Beurs/Wet Goederenvervoer Binnenvaart (WGB)., 1981; 253; 1 pak
    - Kopieën van uitgaande stukken aan de leden van de Projectgroep Tarief/Water., 1981; 254; 1 omslag
    - Projectgroep Algemeen Vervoerbelang (AV)., 1981-1982; 255-256
      - Conceptnota's en nota's inzake de interpretatie van het begrip algemeen vervoersbelang, 1981 - 1982, 255; omslag
      - Kopieën van uitgaande stukken aan de leden, 1981 - 1982, 256; pak
    - Projectgroep Sloopregeling., 1983-1984; 257-258
      - Kopieën van uitgaande stukken aan de leden, 1983, 257; omslag
      - Wijziging van de Wet Sloopregeling Binnenvaart, 1983 - 1984, 258; pak
    - Kopieën van uitgaande stukken aan de leden van de Werkgroep Op- en Overslagvervoer., 1984; 259; 1 omslag
    - Kopieën van uitgaande stukken inzake de Omruilregeling Wegvervoer aan verschillende werkgroepen., 1984; 260; 1 omslag
    - Kopieën van uitgaande stukken aan de leden van de Projectgroep Stimulering- en Ontwikkelingbeleid (Stimu)., 1986; 261; 1 omslag